臺灣臺北地方法院刑事判決
111年度審訴字第1264號
公  訴  人  臺灣臺北地方檢察署檢察官
被      告  吳恬宜


上列被告因詐欺等案件，經檢察官提起公訴（111年度偵字第708
 8號），被告於準備程序中就被訴事實為有罪之陳述，經本院告
以簡式審判程序之旨，並聽取當事人之意見後，經本院合議庭裁
定，由受命法官獨任行簡式審判程序，並判決如下：
    主      文
吳恬宜犯三人以上共同詐欺取財罪，處有期徒刑陸月。緩刑伍年
，並應於緩刑期間內，依附件二所示本院調解筆錄之內容給付。
    事實及理由
一、按簡式審判程序之證據調查，不受第159條第1項之限制，刑
    事訴訟法第273條之2定有明文，是於行簡式審判程序之案件
    ，被告以外之人於審判外之陳述，除有其他不得做為證據之
    法定事由外，應認具有證據能力，合先敘明。
二、本件犯罪事實及證據，除起訴書犯罪事實欄一第13行至第14
    行「基於詐欺取財及掩飾特定犯罪所得去向、所在之洗錢等
    犯意」更正為「基於三人以上詐欺取財及洗錢之犯意聯絡」
    ，第17行至第18行「以猜猜我是誰之手法，向李品蓉施以詐
    術，致其陷於錯誤」補充為「撥打電話予李品蓉，佯為李品
    蓉之姪兒向其借款，使李品蓉陷於錯誤」，第22行至第23行
    「後將領得之款項交給真實姓名年籍不詳之人。」補充為「
    嗣於同日中午12時34分許，在北新路2段某火鍋店旁將提領
    所得之贓款交付予「吳志明（董事長特助）」所指定之真實
    姓名、年籍不詳之男子，以此方式製造金流斷點，而隱匿該
    犯罪所得之去向。」；證據部分補充被告吳恬宜於本院準備
    程序及審理中之自白外，均引用如附件一所示檢察官起訴書
    之記載。
三、應適用之法律及科刑審酌事由　　
㈠、按洗錢防制法業於民國105年12月28日修正公布，並於106年6月28日生效施行（下稱新法）。修正前該法（下稱舊法）將洗錢行為區分為將自己犯罪所得加以漂白之「為自己洗錢」及明知為非法資金，卻仍為犯罪行為人漂白黑錢之「為他人洗錢」兩種犯罪態樣，且依其不同之犯罪態樣，分別規定不同之法定刑度。惟洗錢犯罪本質在於影響合法資本市場並阻撓偵查，不因為自己或為他人洗錢而有差異，且洗錢之行為包含處置（即將犯罪所得直接予以處理）、多層化（即為使偵查機關難以追查金流狀況，以迂迴層轉、化整為零之多層化包裝方式，掩飾或隱匿特定犯罪所得）及整合（即收受、持有或使用他人犯罪所得，使該犯罪所得披上合法之外衣，回歸正常金融體系）等各階段行為，其模式不祗一端，上開為自己或為他人洗錢之二分法，不僅無助於洗錢之追訴，且徒增實務上事實認定及論罪科刑之困擾。為澈底打擊洗錢犯罪，新法乃依照國際防制洗錢金融行動工作組織（FinancialActionTaskForce，下稱FATF）40項建議之第3項建議，並參採聯合國禁止非法販運麻醉藥品和精神藥物公約及聯合國打擊跨國有組織犯罪公約之洗錢行為定義，將洗錢行為之處置、多層化及整合等各階段，全部納為洗錢行為，而於新法第2條規定：「本法所稱洗錢，指下列行為：一、意圖掩飾或隱匿特定犯罪所得來源，或使他人逃避刑事追訴，而移轉或變更特定犯罪所得。二、掩飾或隱匿特定犯罪所得之本質、來源、去向、所在、所有權、處分權或其他權益者。三、收受、持有或使用他人之特定犯罪所得。」以求與國際規範接軌，澈底打擊洗錢犯罪。又因舊法第3條所規範洗錢犯罪之前置犯罪門檻，除該條所列舉特定嚴重危害社會治安及經濟秩序之犯罪暨部分犯罪如刑法業務侵占等罪犯罪所得金額須在新臺幣（下同）5百萬元以上者外，限定於法定最輕本刑為5年以上有期徒刑以上刑之「重大犯罪」，是洗錢行為必須以犯上述之罪所得財物或財產上利益為犯罪客體，始成立洗錢罪，過度限縮洗錢犯罪成立之可能，亦模糊前置犯罪僅在對於不法金流進行不法原因之聯結而已，造成洗錢犯罪成立門檻過高，洗錢犯罪難以追訴。故新法參考FATF建議，就其中採取門檻式規範者，明定為最輕本刑為6個月以上有期徒刑之罪，並將「重大犯罪」之用語，修正為「特定犯罪」；另增列未為最輕本刑為6個月以上有期徒刑之罪所涵括之違反商標法等罪，且刪除有關犯罪所得金額須在5百萬元以上者，始得列入前置犯罪之限制規定，以提高洗錢犯罪追訴之可能性。從而新法第14條第1項所規範之一般洗錢罪，必須有第3條規定之前置特定犯罪作為聯結，始能成立。例如詐欺集團向被害人施用詐術後，為隱匿其詐欺所得財物之去向，而令被害人將其款項轉入該集團所持有、使用之人頭帳戶，並由該集團所屬之車手前往提領詐欺所得款項，檢察官如能證明該帳戶內之資金係本案詐欺之特定犯罪所得，即已該當於新法第14條第1項之一般洗錢罪；至若無法將人頭帳戶內可疑資金與本案詐欺犯罪聯結，而不該當第2條洗錢行為之要件，當無從依第14條第1項之一般洗錢罪論處，僅能論以第15條第1項之特殊洗錢罪。至於往昔實務認為，行為人對犯特定犯罪所得之財物或利益作直接使用或消費之處分行為，或僅將自己犯罪所得財物交予其他共同正犯，祗屬犯罪後處分贓物之行為，非本條例所規範之洗錢行為，惟依新法規定，倘行為人意圖掩飾或隱匿特定犯罪所得來源，而將特定犯罪所得直接消費處分，甚或交予其他共同正犯，或由共同正犯以虛假交易外觀掩飾不法金流移動，即難認單純犯罪後處分贓物之行為，應仍構成新法第2條第1或2款之洗錢行為。申言之，洗錢之定義，在新法施行後，與修正前規定未盡相同，因此是否為洗錢行為，自應就犯罪全部過程加以觀察，以行為人主觀上具有掩飾或隱匿其特定犯罪所得或變得之財產或財產上利益，與該特定犯罪之關聯性，使其來源形式上合法化，或使他人逃避刑事追訴、處罰之犯罪意思，客觀上有掩飾或隱匿特定犯罪所得之財物或財產上利益之具體作為者，即屬相當（最高法院108年度台上字第3585、2299號、109年度台上字第1641、947號刑事判決意旨參照）。查本案被告吳恬宜係提供其金融帳戶供「陳宏俊貸款達人」、「吳志明（董事長特助）」等人使用，再依其等之指示將款項交予所指定之另一真實姓名年籍不詳之人，且被告除僅有以LINE通訊軟體可聯繫，復於偵訊中自承其沒有確認向其收款之人之身分（見偵查卷第97頁），則其將現金交付予「吳志明（董事長特助）」所指定之人後，將無從追查款項之流向，使該詐欺所得款項之去向不明，客觀上已製造該詐欺犯罪所得金流斷點，達成隱匿犯罪所得之效果，妨礙該詐欺集團犯罪之偵查，自構成洗錢防制法第2條第2款「掩飾或隱匿特定犯罪所得之本質、來源、去向、所在、所有權、處分權或其他權益者」之洗錢行為甚明。
㈡、是核被告本案所為，係犯刑法第339條之4第1項第2款之三人
    以上共同詐欺取財罪及洗錢防制法第14條第1項之洗錢罪。
    又被告所為上開行為間具有行為局部、重疊之同一性，應認
    被告前開犯行係以一行為同時觸犯刑法第339條之4第1項第2
    款之三人以上共同詐欺取財罪及洗錢防制法第14條第1項之
    洗錢罪，為想像競合犯，應依刑法第55條規定，從一重依刑
    法第339條之4第1項第2款之三人以上共同詐欺取財罪處斷。
㈢、被告與「陳宏俊 貸款達人」、「吳志明（董事長特助）」及
    其所指定收款之人間，就本案上揭犯行，均具有相互利用之
    共同犯意，並各自分擔部分犯罪行為，故其等就前揭犯行具
    有犯意聯絡及行為分擔，均應論以共同正犯。
㈣、被告於本院準備程序及審理中就本案洗錢之部分自白犯罪，
    應依洗錢防制法第16條第2項減輕其刑（最高法院108年度台
    上字第4405、4408號刑事判決同此見解）。又輕罪之減輕其
    刑事由若未形成處斷刑之外部性界限，自得將之移入刑法第
    57條或第59條之科刑審酌事項內，列為是否酌量從輕量刑之
    考量因子（109年度台上字第3936號刑事判決意旨參照），
    本件洗錢減輕其刑部分自得作為科刑審酌事項，先予敘明。
㈤、爰以行為人之責任為基礎，審酌被告負責提供金融帳戶並提
    領、轉交款項之犯罪情節及被害人受損金額，兼衡被告犯後
    坦承犯行之犯後態度，復與告訴人李品蓉於本院審理期間達
    成調解（分期給付38萬元賠償款項），有本院調解筆錄附卷
    可參，及其合於前開輕罪之減刑事宜之量刑有利因子，並參
    酌被告高中肄業之智識程度，於本院審理時自述於水果店擔
    任櫃臺人員，月收入約2萬8,000元，需扶養祖母之生活狀況
    （見本院卷第69頁）等一切情狀，量處如主文所示之刑，以
    示懲儆。
㈥、按犯罪之情狀顯可憫恕，認科以最低度刑仍嫌過重者，得酌
    量減輕其刑，刑法第59條定有明文。又刑事審判旨在實現刑
    罰權之分配的正義，故法院對有罪被告之科刑，應符合罪刑
    相當之原則，使輕重得宜，罰當其罪，以契合社會之法律感
    情，此所以刑法第57條明定科刑時應審酌一切情狀，尤應注
    意該條所列10款事項以為科刑輕重之標準，並於同法第59條
    賦予法院以裁量權，如認犯罪之情狀可憫恕者，得酌量減輕
    其刑，俾使法院就個案之量刑，能斟酌至當。而三人以上共
    同詐欺取財罪，法定刑係1年以上7年以下有期徒刑，得併科
    1百萬元以下罰金，然同為三人以上共同詐欺取財之人，其
    行為動機不一，犯罪情節亦不相同，其法定刑1年以上有期
    徒刑不可謂不重，查本案被告於本院準備程序及審理中坦承
    犯行，且與本案被害人調解成立如前所述，足見其對於本案
    犯行已有悔意並欲積極彌補犯行所造成之損害，審酌其僅為
    換取貸款一時失慮而為本案犯行，其惡性較低，其個人尚無
    所得，且本案僅領款1次而僅單一被害人，綜上，本院因認
    若科以法定最低刑度之刑，仍屬情輕法重，足以引起一般人
    之同情，顯有憫恕之處，況且刑罰僅係維持社會存續發展之
    必要惡害，運用上本應有所節制，以符合「刑罰謙抑性」之
    要求，爰就被告所犯之罪依刑法第59條之規定酌減其刑。
四、被告前未曾因故意犯罪受有期徒刑以上刑之宣告，有臺灣高
    等法院被告前案紀錄表在卷可憑。衡被告因一時失慮，而罹
    刑典，犯後坦承犯行，並與告訴人達成調解，足見悔意，告
    訴人並同意予被告附條件緩刑，足認其經此偵審程序及刑之
    宣告後，應已知所警惕而無再犯之虞，是本院認所宣告之刑
    以暫不執行為適當，爰依刑法第74條第1項第1款規定，予以
    宣告緩刑5年，以啟自新。另為使被告能謹記本次教訓且填
    補其行為對告訴人造成之損害，以發揮附條件緩刑制度之立
    意，期符合本案緩刑目的，爰併依同法第74條第2項第3款規
    定，命其於緩刑期間內依附件二即其與告訴人達成調解之內
    容給付。又以上為緩刑宣告附帶之條件，依刑法第75條之1
    第1項第4款規定，違反上開之負擔情節重大，足認原宣告之
    緩刑難收其預期效果，而有執行刑罰之必要者，得撤銷其緩
    刑之宣告，併此敘明。　　
據上論斷，應依刑事訴訟法第273條之1第1項、第299條第1項前
段、第310條之2、第454條第2項，洗錢防制法第14條第1項、第1
6條第2項，刑法第11條前段、第339條之4第1項第2款、第28條、
第55條、第59條、第74條第1項第1款、第2項第3款，刑法施行法
第1條之1第1項，判決如主文。
本案經檢察官牟芮君提起公訴，檢察官黃思源到庭執行職務。
中　　華　　民　　國　　111 　年　　10　　月　　7 　　日
                    刑事第二十庭法  官    謝欣宓
上正本證明與原本無異。 
如不服本判決應於收受送達後20日內向本院提出上訴書狀，並應
敘述具體理由；其未敘述上訴理由者，應於上訴期間屆滿後20日
內向本院補提理由書（均須按他造當事人之人數附繕本）「切勿
逕送上級法院」。告訴人或被害人如對於本判決不服者，應具備
理由請求檢察官上訴，其上訴期間之計算係以檢察官收受判決正
本之日期為準。因疫情而遲誤不變期間，得向法院聲請回復原狀
。
                                書記官    朱俶伶　
中　　華　　民　　國　　111 　年　　10　　月　　7 　　日
附錄本案論罪科刑法條
中華民國刑法第339條之4
犯第339條詐欺罪而有下列情形之一者，處1年以上7年以下有期
徒刑，得併科1百萬元以下罰金：
一、冒用政府機關或公務員名義犯之。
二、三人以上共同犯之。
三、以廣播電視、電子通訊、網際網路或其他媒體等傳播工具，
    對公眾散布而犯之。
前項之未遂犯罰之。
洗錢防制法第14條
有第二條各款所列洗錢行為者，處7年以下有期徒刑，併科新臺
幣5百萬元以下罰金。
前項之未遂犯罰之。
前二項情形，不得科以超過其特定犯罪所定最重本刑之刑。
附件一：
臺灣臺北地方檢察署檢察官起訴書
                                     111年度偵字第7088號
　　被　　　告　吳恬宜　女　26歲（民國00年00月00日生）
　　　　　　　　　　　　住新北市○○區○○街00○0號3樓
　　　　　　　　　　　　國民身分證統一編號：Z000000000號
上列被告因詐欺案件，業經偵查終結，認應提起公訴，茲將犯罪
事實及證據並所犯法條分敘如下：
　　　　　　犯罪事實
一、吳恬宜於110年10月13日，在不詳地點透過不詳方式連接網
    際網路覓得某貸款網頁，遂主動與真實姓名年籍不詳、通訊
    軟體LINE暱稱「陳宏俊　貸款達人」之人聯繫，該人遂向吳
    恬宜表示得協助其申辦貸款，惟因條件不符，要吳恬宜再與
    LINE暱稱「吳志明（董事長特助）」之人聯繫，該人即表示
    得將吳恬宜名下帳戶變為具備貸款資格，依吳恬宜之智識程度
    及社會經驗，對於將所申辦之金融帳戶資料交由真實身分不詳
    之人使用，可能遭他人作為收取詐欺犯罪所得使用，及將所
    收取之款項轉匯至指定之帳戶內，可能為掩飾詐欺取財不法
    犯罪所得去向之手法等節，當有所預見，竟仍以縱係如此，
    亦無違反其本意之不確定故意，而應允之。吳恬宜遂與「陳
    宏俊　貸款達人」、「吳志明（董事長特助）」等人共同意
    圖為自己不法之所有，基於詐欺取財及掩飾特定犯罪所得去
    向、所在之洗錢等犯意，提供其所申設使用之中國信託商業
    銀行帳號(000)000000000000號帳戶（下稱上開帳戶），另由
    真實姓名年籍不詳之人，於110年10月25日下午5時49分許，
    以猜猜我是誰之手法，向李品蓉施以詐術，致其陷於錯誤，
    而於110年10月26日上午11時11分許，匯款新臺幣（下同）3
    8萬元至上開帳戶內。嗣由吳恬宜依「吳志明（董事長特助
    ）」之指示於同日上午11時59分許，到新北市○○區○○路0段0
    00○000號中國信託新店分行臨櫃提領32萬8,000元及在該址
    自動櫃員機提領5萬2,000元，後將領得之款項交給真實姓名
    年籍不詳之人。嗣李品蓉驚覺受騙報警處理，經警循線查悉
    上情。
二、案經李品蓉訴由新北市政府警察局新店分局報告偵辦。
　　　　　　證據並所犯法條
一、證據清單及待證事實
編號 證據名稱 待證事實 1 被告吳恬宜於警詢及偵查中之供述 坦承其有將上開帳戶交給某不認識之人，並有於110年10月26日近12時許，在中國信託新店分行臨櫃及利用自動櫃員機共提領38萬元，之後將該筆款項交給真實姓名年籍不詳之人等情不諱，惟堅詞否認有為何幫助詐欺等犯行，辯稱：伊係有意要申辦貸款，但對方表示伊資格不符，說要幫伊做金流，對方表示要先收錢才能辦貸款，這樣才會有薪轉紀錄，之所以要把款項領出來係因為這樣可以加快貸款速度，伊還有簽一份合約等語。 2 告訴人李品蓉於警詢中之陳述、中華郵政跨行匯款申請書影本1張 告訴人李品蓉因遭詐欺而將款項匯入上開帳戶內之事實。 3 基鑫資產合作契約、被告與「陳宏俊　貸款達人」、「吳志明（董事長特助）」LINE對話紀錄擷圖各1份、上開帳戶開戶基本資料及歷史交易明細1份 被告收受告訴人所匯入之款項，嗣又將該筆款項領出交給真實姓名年籍不詳之人之事實。 
二、按洗錢防制法於105年12月28日公布修正，並於公布後6個月
    施行。修正後之洗錢防制法認對於洗錢行為之處罰，其規範方
    式應包含洗錢行為之處置、分層化及整合等各階段，然原洗
    錢防制法係區分「自己洗錢」與「為他人洗錢」之規範模式
    ，僅針對洗錢態樣、種類規範、處罰，未能完整包含處置、
    分層化及整合等各階段行為。為澈底打擊洗錢犯罪，因而將
    洗錢防制法第2條修正為「本法所稱洗錢，指下列行為：一、
    意圖掩飾或隱匿特定犯罪所得來源，或使他人逃避刑事追訴，
    而移轉或變更特定犯罪所得。二、掩飾或隱匿特定犯罪所得之
    本質、來源、去向、所在、所有權、處分權或其他權益者。三
    、收受、持有或使用他人之特定犯罪所得。」，另對上開洗
    錢行為之處罰則規定於修正後洗錢防制法第14條，藉以防制
    洗錢，打擊犯罪，健全防制洗錢體系，穩定金融秩序，促進金
    流之透明，足見上開洗錢防制法修正後，係將修正前所規範之
    洗錢行為予以擴張，且不沿用修正前區分為自己或為他人洗錢
    之概念區分，而完整包含特定犯罪所得之處置、分層化及整
    合等各階段足以對於特定犯罪追查或犯罪所得查扣造成妨害
    之行為均屬之。另過去實務認為，行為人對犯特定犯罪所得之
    財物或利益作直接使用或消費之處分行為，或僅將自己犯罪所
    得財物交予其他共同正犯，祇屬犯罪後處分贓物之行為，非
    本條例所規範之洗錢行為，惟依新法規定，倘行為人意圖掩飾
    或隱匿特定犯罪所得來源，而將特定犯罪所得直接消費處分，
    甚或交予其他共同正犯予以隱匿，而由共同正犯以虛假交易外
    觀掩飾不法金流移動，即難認僅單純犯罪後處分贓物之行為，應
    仍構成新法第2 條第1或2款之洗錢行為（最高法院108年度台上
    字第2500號判決意旨參照）。查本案被告吳恬宜辯稱其係因
    有貸款需求，始依「陳宏俊　貸款達人」、「吳志明（董事
    長特助）」等人之指示進行收款、提款等事，然參諸被告所
    提出之基鑫資產合作契約，顯可知被告亦係信該等匯款用意
    係為了美化帳戶所為，然其對於美化帳戶所用之款項來源毫
    無聞問，且就若單純係為了美化帳戶所為，為何在收受款項
    之後，立即須將款項提領出乙事，被告亦無從說明，且被告
    在臨櫃提領款項時，亦顯以不實情事向行員表明提款目的，
    均足徵被告對於提供帳戶並且協助轉帳等行為或涉有不法乙情
    ，應可預見，則被告既知悉該等款項來源應係不法，仍依指示
    協助轉帳，致將詐得款項得以輾轉交與上游共犯，協助本案
    詐欺集團躲避查緝，揆諸前開判決意旨，是核被告所為，係
    犯刑法第339條之4第1項第2款之3人以上共同犯詐欺取財，
    及違反洗錢防制法第2條第1款、第2款規定，應依同法第14 
    條第1 項處罰之洗錢等罪嫌。又被告與「陳宏俊　貸款達人
    」、「吳志明（董事長特助）」及其餘真實姓名年籍不詳之人
    所組成之本案詐欺集團成員間，有犯意聯絡與行為分擔，請依
    刑法第28條之規定，論以共同正犯。次查被告及本案詐欺集
    團之目的既為施用詐術致告訴人陷於錯誤而交付財物，則被
    告加入本案詐欺集團並與集團內其他成員分別所為之上開犯
    行，在自然意義上雖非完全一致，然仍有部分重疊，且犯罪
    目的單一，依一般社會通念，認應評價為一行為方符合刑罰公
    平原則，如予數罪併罰，反有過度處罰之疑，與人民法律感情
    亦未契合，是於牽連犯廢除後，適度擴張一行為概念，認此情形
    為一行為觸犯數罪名之想像競合犯，方屬適當。故被告係以一
    行為同時觸犯以3人以上共同犯詐欺取財罪，及違反洗錢防制
    法等罪，請依刑法第55條之規定，從一重論以3人以上共同為
    之加重詐欺取財罪。末就被告犯罪所得部分，倘於裁判前未
    能實際合法發還被害人，請依同法第38條之1第1項前段規定
    ，宣告沒收，如於全部或一部不能沒收或不宜執行沒收時，請
    依同條第3項規定追徵其價額。
三、依刑事訴訟法第251條第1項提起公訴。
　此　致
臺灣臺北地方法院
中　　華　　民　　國　 111　　年　　3 　　月　　29　　日
　　　　　　　　　　　　　　　檢　察　官　牟芮君
本件正本證明與原本無異
中　　華　　民　　國　 111　　年　　4　   月　　18　　日
                              書  記  官  高持平    
附錄本案所犯法條全文  
中華民國刑法第339條之4
犯第 339 條詐欺罪而有下列情形之一者，處 1 年以上 7 年以
下有期徒刑，得併科 1 百萬元以下罰金：
一、冒用政府機關或公務員名義犯之。
二、三人以上共同犯之。
三、以廣播電視、電子通訊、網際網路或其他媒體等傳播工具，
    對公眾散布而犯之。
前項之未遂犯罰之。
洗錢防制法第2條
本法所稱洗錢，指下列行為：
一、意圖掩飾或隱匿特定犯罪所得來源，或使他人逃避刑事追訴
    ，而移轉或變更特定犯罪所得。
二、掩飾或隱匿特定犯罪所得之本質、來源、去向、所在、所有
    權、處分權或其他權益者。
三、收受、持有或使用他人之特定犯罪所得。
洗錢防制法第14條
有第二條各款所列洗錢行為者，處 7 年以下有期徒刑，併科新
臺幣 5 百萬元以下罰金。
前項之未遂犯罰之。
前二項情形，不得科以超過其特定犯罪所定最重本刑之刑。
附件二：
                     調解筆錄　　　　　　　　　　　
                         111年度審附民移調字第1588號

    聲請人  李品蓉
            年籍詳卷

    相對人  吳恬宜
            住新北市○○區○○路000巷00號3樓           


上列當事人間因本院111 年度審訴字第1264號案件，提起刑事附
帶民事訴訟，於中華民國111 年9 月20日下午2 時30分整在本院
刑事第5 法庭試行調解成立。茲記其大要如下：
一、出席職員如下：
　　法　  官　謝欣宓
    書 記 官  朱俶伶
    通    譯  曾瑜敏  
二、到場調解關係人
　　聲  請  人　李品蓉
    相  對  人　吳恬宜
三、兩造達成調解內容如下：
１、相對人願給付聲請人新臺幣（下同）參拾捌萬元，給付方式
    如下：自民國（下同）111 年10月起，按月於每月6日以前
    給付肆仟伍佰元至全部清償完畢為止，如有一期未履行，視
    為全部到期，並由相對人匯款至聲請人所指定中華郵政股份
    有限公司，戶名：李品蓉，帳戶號碼：00000000000000號之
    帳戶。
２、聲請人對相對人其餘請求均拋棄，並保留對其他共犯之損害
    賠償請求權。
３、聲請費用各自負擔。
上列筆錄當庭交付閱覽/朗讀並無異議簽名於后
聲  請  人：李品蓉

相  對  人：吳恬宜


中    華    民    國    111    年    9    月   20    日
              臺灣臺北地方法院刑事第二十庭
                          書記官    朱俶伶

                          法　官    謝欣宓
以上筆錄正本證明與原本無異。
                          書記官    朱俶伶
中　　華　　民　　國　 111　　年　　9 　　月　　20　　日